【裁判字號】    97,交簡上,190
【裁判日期】    971008
【裁判案由】    公共危險
【裁判全文】
臺灣高雄地方法院刑事判決           97年度交簡上字第190號
上  訴  人  臺灣高雄地方法院檢察署檢察官
被      告  甲○○
上列上訴人因被告公共危險案件，不服本院交通法庭中華民國97
年7 月17日97年度審交簡字第2084號第一審簡易判決（聲請簡易
判決處刑案號：臺灣高雄地方法院檢察署97年度偵字第15518 號
），提起上訴，嗣因被告就被訴事實為有罪之陳述，本院管轄之
第二審合議庭改依簡式審判程序進行，判決如下：
    主  文
上訴駁回。
    事  實  及  理  由
一、本件被告甲○○所犯為死刑、無期徒刑、最輕本刑為3 年以
    上有期徒刑以外之罪，其於本院審理程序進行中，就被訴事
    實為有罪之陳述，經審判長告知簡式審判程序之旨，並聽取
    當事人之意見後，本院合議庭裁定進行簡式審判程序，合先
    敘明。
二、本案經本院審理結果，認第一審判決之認事、用法及量刑均
    無不當，應予維持，並引用第一審判決書記載之事實、證據
    及理由（如附件）。
三、至檢察官提起上訴略以：被告甲○○係酒駕三犯，且於酒駕
    初犯之際，業經法院判處有期徒刑3 月，被告至今仍不知悔
    改，呼氣酒精測值高達0.71MG/L，原審僅判處有期徒刑3 月
    顯然過輕等語。惟量刑輕重，係屬事實審法院得依職權自由
    裁量之事項；刑罰之量定，固屬法院自由裁量之職權行使，
    但仍應審酌刑法第57條所列各款事由及一切情狀，為酌量輕
    重之標準，並非漫無限制。在同一犯罪事實與情節，如別無
    其他加重或減輕之原因，下級審法院量定之刑，亦無過重或
    失輕之不當情形，則上級審法院對下級審法院之職權行使，
    原則上應予尊重（最高法院72年台上字第6696號判例、85年
    度台上字第2446號裁判要旨參照）。本件原審以被告前已有
    公共危險經本院及臺灣新竹地方法院分別判處有期徒刑3 月
    、罰金新臺幣（下同）6 萬元確定之前科紀錄，仍不知悔改
    警惕，且明知酒精成分對人之意識、控制能力具有不良影響
    ，超量飲酒後會導致對週遭事物之辨識及反應能力較平常狀
    況薄弱，因而酒後駕車在道路上行駛，對往來之公眾及駕駛
    人自身皆具有高度危險性，竟仍於酒後駕駛自小客車於車速
    甚快之國道上行駛，經警測得呼氣酒精濃度達0.71MG/L，漠
    視自己及公眾行之安全，自屬可議，惟幸未造成他人傷亡或
    車輛毀損等一切情狀，量處有期徒刑3 月。並斟酌本件犯罪
    情節之輕重，及被告之資力、智識程度等情，諭知以1,000
    元折算1 日之易科罰金折算標準。本院認原審已斟酌被告公
    共危險之前科記錄及刑法第57條所規定之一切量刑事由而為
    量刑，所量處之刑度尚屬適當。上訴人上訴意旨指摘原判決
    量刑不當，為無理由，應予駁回。
據上論斷，應依刑事訴訟法第455 條之1 第1 項、第3 項、第36
8 條、第364 條、第373 條、第273 條之1 第1 項，判決如主文
。
本案經檢察官乙○○到庭執行職務。
中    華    民    國    97    年    10    月    8     日
                  交通法庭    審判長法  官  黃三友
                                    法  官  何佩陵
                                    法  官  陳億芳
以上正本證明與原本無異。
不得上訴。
中    華    民    國    97    年    10    月    8    日
                                    書記官  林靜慧
附錄本判決論罪科刑之法條：
中華民國刑法第185條之3
服用毒品、麻醉藥品、酒類或其他相類之物，不能安全駕駛動力
交通工具而駕駛者，處一年以下有期徒刑、拘役或科或併科十五
萬元以下罰金。


司法院資訊處製作；財團法人民間司法改革基金會備份。
